

Alfonso Rafael Marrugo De Luque

CURRICULUM VITAE.
Comunicador Social.

Alfonso Rafael Marrugo De Luque Carrera 48c número 24-39 Las Margaritas CELULAR: 301 363 5706.

PERFIL

Profesional egresado de la Universidad de Cartagena, con una sólida capacitación en la metodología científica, con aptitud crítica y reflexiva en el desempeño profesional. Consiente de las realidades políticas, sociales y culturales de la sociedad actual.

Activista por los derechos de las personas con orientaciones sexuales e identidades de género no heteronormativas con más de 10 años de experiencia en temas de enfoque de género y diversidad sexual, formulador de políticas públicas, director del único programa radial y medio digital que aborda temas LGBTIQ para todo el Caribe Colombiano.

Busco siempre un rigor investigativo para cada proyecto que realizo. Mi formación universitaria ha sido integral, por lo tanto poseo habilidades para manejar los diferentes medios de comunicación. (Prensa, Radio, televisión e Internet), de igual forma me considero muy disciplinado en mis proyectos y objetivos. Manejo un nivel medio de ingles y siempre estoy presto a conocer y aprender.

DATOS PERSONALES

***** DOCUMENTO DE IDENTIDAD

1047390161.

❖ FECHA DE NACIMIENTO

24 de Agosto de 1987

\$ LUGAR DE NACIMIENTO

Sincelejo (Sucre)

❖ ESTADO CIVIL

Soltero

FORMACIÓN ACADÉMICA

❖ UNIVERSITARIOS

COMUNICADOR SOCIAL Y PERIODISTA Ciclo profesional Universidad de Cartagena (2012) Cartagena- Bolívar

❖ SECUNDARIA

Gimnasio Jean Piaget Sincelejo - Sucre (2004)

CURSOS, SEMINARIOS, DIPLOMADOS Y BECAS

- VIII ENCUENTRO DE LA FEDERACIÓN LATINOAMERICANA DE FACULTADES DE COMUNICACIÓN SOCIAL (FELAFACS). LA HABANA, CUBA.
- DIPLOMADO EN DERECHOS HUMANOS Y JUSTICIA TRANSICIONAL. UNIVERSIDAD TECNOLÓGICA DE BOLÍVAR Y SECRETARIA DEL INTERIOR Y CONVIVENCIA CIUDADANA.
- DIPLOMADO EN PEDAGOGIA PARA LA EDUCACIÓN SUPERIOR. UNIVERSIDAD DE CARTAGENA.
- CURSO DE FOTOGRAFÍA Y DISEÑOS, MINISTERIO DE CULTURA UNIVERSIDAD DE CARTAGENA.
- SEMINARIO-TALLER. RADIO, COMUNICACIÓN Y CULTURA. BANCO DE LA REPUBLICA. CARTAGENA DE INDIAS.
- DIPLOMADO EN CIUDADANIA, CUERPOS Y PODER EN EL CARIBE COLOMBIANO, UNIVERSIDAD DE CARTAGENA-CENTRO DE ESTUDIOS DEL CARIBE.
- ENCUENTRO DE LIDERAZGO POLITICO PARA PERSONAS LGBTI BOGOTA, LIMA Y TEGUCIGALPA, USAID Y CARIBE AFIRMATIVO

- SEMINARIO EN FAMILIAS CONTEMPORANEAS Y POLITICAS PÚBLICAS, UNIVERSIDAD DE CARTAGENA, CARTAGENA DE INDIAS.
- SEMINARIO ACCIÓN POLITICA Y DERECHO, UNIVERSIDAD DE CARTAGENA Y CENTRO DE FORMACIÓN DE LA COOPERACIÓN ESPAÑOLA.
- DIPLOMADO EN DERECHOS HUMANOS E INCLUSIÓN SOCIAL, ESCUELA DE GOBIERNO, CARTAGENA COLOMBIA. 2013.
- CURSO DE LENGUA EXTRANJERA INGLES. COLOMBO-AMERICANO
- INSTRUCTOR DE BAILE Y RUMBATERAPIA CERTIFICADO POR LA EMPRESA DANZATE COLOMBIA CARTAGENA DE INDIAS, 2018)
- NOMINACIÓN COMO DEFENSOR DEL AÑO EN LOS PREMIOS NACIONALES DE DERECHOS HUMANOS ORGANIZADO POR LA ONG DIAKONIA (BOGOTÁ.2017).
- GANADOR DE LA CONVOCATORIA DE BUENAS PRACTICAS PARA LA PREVENCIÓN DEL VIH ORGANIZADO POR EL FONDO MUNDIAL DE LUCHA CONTRA EL VIH (BOGOTÁ, 2018)
- BECA VIVA VOZ PARA LA ELABORACIÓN DE PODCAST SOBRE LA CONTRIBUCIÓN DE LA PAZ POR PARTE LAS PERSONAS LGBTIQ ORGANIZADO POR LA ONG MEMRIA Y LA COMISIÓN DE LA VERDAD (BOGOTÁ, 2019)
- BECA COSEHA ROJA SOBRE PERIODISMO PERFORMATIVO CON ENFOQUE DE GÉNERO Y DIVERSIDAD (BUENOS AIRES, 2020)
- 3ER LUGAR EN EL CONCURSO SOLIDADIRIDAD CON COLOMBIA ORGANIZADO POR LA OFICINA PARA AMERICA LATINA Y EL CARIBE DE FORUMCIV CON EL PODCAST MUJERES Y PAZ (CARTAGENA, 2020)
- GANADOR DE LA CONVOCATORIA DEL MINISTERIO DE LA CULTURA PARA EL APOYO A LOS PROCESOS CULTURALES DESDE LA DIVERSIDAD SEXUAL (CARTAGENA DE INDIAS, 2020)
- CURSO DE PERIODISMO DIGITAL, KIEN Y KE (BOGOTA)
- GANADOR COMO MEJOR PODCAST DEL CONCURSO SOLIDARIDAD CON COLOMBIA ORGANIZADO PRO FORUM CIV.

EXPERIENCIA LABORAL

ENTIDAD : Corporación Caribe Afirmativo

CARGO : investigador y activista.

TIEMPO DE SERVICIO : Noviembre 2010 – junio 2014.

LOGROS OBTENIDOS : Dentro de la corporación Caribe Afirmativo una Ong dedicada a la defensa de los derechos humanos de las personas con orientaciones sexuales e identidades de género diversaen el caribe colombiano, desarrollamos diversas actividades encaminadas a contribuir en la reivindicación de los sectores sexo diversos, especialmente estábamos dedicados a la investigación de casos de violencia por prejuicio sexual y también lideramos como activista procesos de movilización, elaboración de planes de acciones y la construcción de políticas pública con enfoque de género.

ENTIDAD : Becario por la Empresa Social Memria con sede en NEW

YORK en el proyecto VIVA VOZ.

CARGO : BECARIO-EDITOR DE CONTENIDOS

TIEMPO DE SERVICIO : DICIEMBRE 2019 – JUNIO 2020

LOGROS OBTENIDOS : fuimos seleccionados para participar en un proyecto de recolección de historias de vidas de las personas LGBTIQ victimas de conflicto armado, construimos y editamos piezas comunicacionales que fueron difundidas en diversos canales y medios de comunicación siempre con un enfoque de género y diversidad.

ENTIDAD : Medio Digital KIEN Y KE

CARGO : escritor

TIEMPO DE SERVICIO : marzo 2019 – junio 2020

LOGROS OBTENIDOS : para el medio digital Kien y Ke realizamos diferentes escritos especialmente columnas de opinión dedicadas a debatir y analizar problemáticas de la población LGBTIQ del Caribe Colombiano.

ENTIDAD : FUNTEJER
CARGO : Docente

TIEMPO DE SERVICIO : febrero 2018 – noviembre 2018

LOGROS OBTENIDOS : Desde la Fundación FUNTEJER, realizamos clases de expresión oral y fortalecimiento en la escritura para la elaboración de documentos escritos en el programa de atención a la primera infancia con una metodología de aprendizaje participativa.

ENTIDAD : JUVENTUD DIVERSA RADIO (JDR SOCIAL SAS)

CARGO : Director

TIEMPO DE SERVICIO : mayo 2018 - Junio de 2021.

LOGROS OBTENIDOS : dirigimos el primer y único programa radial de temas LGBTI para todo el caribe Colombiano, contamos con una parrilla dirigida a sensibilizar a la ciudadanía sobre respeto a la diversidad sexual, todos los jueves de 9 a 10 p. por los 101.6 fm de la emisora colectiva y por las redes sociales de @juventuddiversaradio.

ENTIDAD : Medio Digital Argentino SENTIDO G.

CARGO : escritor.

TIEMPO DE SERVICIO : mayo 2020 - diciembre 2020.

LOGROS OBTENIDOS : alcanzamos a realizar escritos dentro de uno de los medios digitales más influyentes de sur américa para la comunidad diversa, para sentido G editamos documentos y participamos en diferentes seminarios sobre temáticas sociales.

REFERENCIAS

PAUL CABALLERO

CARGO: Director del medio digital argentino SENTIDO G.

Celular: 911-23974909

MIGUEL BOTERO

CARGO: Coordinador Beca Viva Voz (MEMRIA)

CELULAR: 3116340532

WILSON CASTAÑEDA

CARGO: Director Corporación Caribe Afirmativo

CELULAR: 300 750 0551

CLAUDIA AYOLA

CARGO: Psicologa y Periodista CELULAR: 300 355 6515

ALFONSO RAFAEL MARRUGO DE LUQUE

C.C. 1.074.390.161 DE CARTAGENA Sincelejo – Sucre 2021.

CERTIFICICACIONES:

LA REPÚBLICA DE COLOMBÍA MINISTERIO DE EDUCACIÓN NACIONAL y en su nombre

CONFIERE EL TÍTULO DE

COMUNICADOR SOCIAL

ALFONSO RAFAEL MARRUGO DE 1 . C.C. No. 1.047.390.161 expedida en Cartagena POR HABER CUMPLIDO LOS REQUISITOS ACADÉMICOS EXIGIDOS Y EN TESTIMONIO DE ELLO LE OTORGA EL PRESENTE DIPLOMA

En la ciudad de Cartagena de Indias, a 24 de marzo de 2011

Registrado al Folio No 222 del libro de Diplomas No 323

014297





Oficina Regional para América Latina y el Caribe

En el marco de la primera versión del concurso de piezas comunicativas

SOLIDARIDAD CON COLOMBIA

otorga el **Tercer lugar** a:

Juventud Diversa Radio

con la pieza comunicativa: Mujeres y paz

173ll

LAURA BONILLA Directora Oficina Regional para América Latina y el Caribe



CARLOS CÁRDENAS
Oficial de Comunicaciones e
Incidencia



LA SUSCRITA DIRECTORA ADMINISTRATIVA DE TALENTO HUMANO DE LA ALCALDIA MAYOR DE CARTAGENA DE INDIAS

CERTIFICA QUE:

De conformidad con la información suministrada por el Archivo de la Secretarla de Participación y Desarrollo Social de esta entidad territorial, se pudo constatar que ALFONSO RAFAEL MARRUGO DE LUQUE, identificado/a con la cédula de ciudadania No. 1047390181 de Cartagena de Indias, na suscrito con la Alcatdía Mayor de Cartagena de Indias, identificada con NIT No. 890.480.184-4, los contratos de prestación de servicios que a continuación se relacionan así:

 CONTRATO DE PRESTACIÓN DE SERVICIOS No. 563-2 DEL 22 DE AGOSTO DE 2014.

OBJETO: (PRESTACIÓN DE SERVICIOS PROFESIONALES COMO COMUNICADOR SOCIAL, EN DESARROLLO DEL PROYECTO DE INVERSIÓN "FARTICIPACION PARA LA REPRESENTACIÓN" DEL GRUPO ASUNTOS PARA LA MUJER DE LA SECRETARÍA DE PARTICIPACIÓN Y DESARROLLO SOCIAL DE LA ALCALDÍA MAYOR DE CARTAGENA DE INDIAS).

OBLIGACIONES CONTRACTUALES:

- Promover acciones comunicacionales para instalar la problemática de las mujeres en la agenda pública y para el reconocimiento de derechos y recursos que las asistan.
- Visibilizar ante los medios de comunicación el uso del lenguaja no sexisto en la presentación de las noticias para evitar el sexismo, la discriminación y los esterectipos
- 3 Realizar acompañamiento y difusión de todos los eventos que desarrolle la oficina de la mujer y realizar los comunicados respectivos.
- Dischar un sitio web que contenga información de la oficina de la mujer
- Realizar tres talleres con comunicadores (as) sociales, directivos de los diferentes periódicos de circulación local sobre el manejo del lenguaje no sexista y publicidad.
- 6 Diseñar una estrategia de comunicaciones que permita difundir la información estadística de la situación de las mujeres en la ciudad.
- Apoyar la difusión de los eventos de divulgación de fechas commemorativas.
- Elaboración de un manual de lenguaje no sexista para la oficina de la mujer.

Auchidia Dishital shifts typost es maise - Rainor Pertra Equi 194 de 1978 Extra de la Archesa (75) (200 de 196) de 1978 Extra de la Archesa des de Spesie, comprende d'Estra de la Archesa (2004), 200 de 196 (2004) 1960 de 196 de 196 de 196) de 196

Here on the symbol (Lines - pares) (200 L.) (du 200 - 000 pm (Varians) (200 pm da 200 - 100 pm da 200 pm d





PRIMER ENCUENTRO DE LIDERAZGOS POLÍTICOS LGBTI

CONSTRUYENDO DEMOCRACIA PARA LA IGUALDAD

Promsex, Corporación Caribe Afirmativo y Gay & Lesbian Victory Institute

Certifican que: Alfonso Rafael Marrugo

Asistió al Primer Encuentro de Liderazgos Políticos LGBTI de América Latina y el Caribe del 4 al 6 de septiembre de 2014 en Lima - Perú

Firmado a los 6 días del mes de septiembre de 2014

Complete Contract

Caribe

OUT CHIM

Wilson Castañeda

Susana Chavéz

100 M

PROMSEX
GRINSOE PROMODIORY DEFENSA
DELOS DERECHOS SERVIALES Y REPRODUCTIVOS

Denis Dison

E-mail: alfonsomarrugo@gmail.com

Celular: 3013635706







En 2018 creamos Juventud Diversa Radio el primer y único programa de temáticas LGBTIQ para el caribe colombiano.

Certificado de Influenciador Étnico por parte de la OIM.



Recibí capacitaciones sobre edición de contenidos de valor para las redes sociales con el acompañamiento de la OIM y la USAID.



Realizamos proyecto de prevención al VIH en población LGBTIQ desde nuestro programa Juventud Diversa Radio.



Fui seleccionado en 2020 para recibir beca sobre periodismo performático en Buenos Aires (Argentina).

CULTURA.

Convocatoria Comparte Lo Que Somos.

